# 求助陈版，同一控制企业合并所有者权益变动表。

提问人：liuweisheng 时间：2021-06-06 20:27:01
2020 年A集团合并B公司，为同一控制下企业合并。
2020 年合并所有者权益变动表
一、上年期末金额
加：会计政策变更
前期差错更正
同一控制下企业合并
其他
二、本年年初金额
2020 年所有者权益变动表：同一控制下企业合并数据是不是全部为空。谢谢版主解惑。
（ 2019 年所有者权益变动表：同一控制下企业合并填列相关数据； 20 年上期末金额为考虑同一控制下企业合并的金额）

回答人：chenyiwei
目前两种做法都有：（ 1 ）“同一控制下企业合并数据全部为空”，“上年期末金额”即为追溯重述后的金额；（ 2 ）“上年期末金额”为追溯重述前的2019 年年末数，通过“同一控制下企业合并”行项目调整为追溯重述后的数字。但似乎前一种做法更多见。